臺灣高雄地方法院民事裁定
110年度消債更字第93號
聲  請  人  王宗民  
0000000000000000

0000000000000000

上列當事人因消費者債務清理事件聲請更生，本院裁定如下：
    主  文
聲請人王宗民自中華民國一一○年七月七日下午四時起開始更生
程序。
命司法事務官進行本件更生程序。
    理  由
一、聲請意旨略以：伊有不能清償債務情事，前向本院聲請調解
    債務清償方案，惟調解不成立。伊又未經法院裁定開始清算
    程序或宣告破產，爰聲請更生等語。
二、按債務人不能清償債務或有不能清償之虞者，得依本條例所
    定更生或清算程序，清理其債務；債務人無擔保或無優先權
    之本金及利息債務總額未逾新臺幣（下同）12,000,000元者
    ，於法院裁定開始清算程序或宣告破產前，得向法院聲請更
    生；法院開始更生程序之裁定，應載明其年、月、日、時，
    並即時發生效力；法院開始更生或清算程序後，得命司法事
    務官進行更生或清算程序，必要時得選任律師、會計師或其
    他適當之自然人或法人1人為監督人或管理人，消費者債務
    清理條例（下稱消債條例）第3條、第16條第1項、第42條第
    1項、第45條第1項分別定有明文。
三、經查：
  ㈠聲請人前於民國110年2月2日提出債權人清冊，向本院聲請調
    解債務清償方案，經本院110年度司消債調字第62號受理，
    於110年3月17日調解不成立，聲請人於110年3月26日具狀聲
    請更生等情，業經本院依職權調閱上開調解卷宗核閱無訛。
  ㈡聲請人於107年度至109年度申報所得各為75,841元、83,617
    元、43,085元，平均每月所得各為6,320元、6,968元、3,59
    0元（本裁定計算式均採元以下4捨5入），名下無財產；又
    聲請人經營大高雄乾洗名店，營業額扣除成本後，每月淨收
    入約19,000元（含與國家表演藝術中心衛武營國家藝術文化
    中心、君梵有限公司簽約之洗滌收入），未領取補助或給付
    等情，有107年至108年綜合所得稅各類所得資料清單及財產
    歸屬資料清單【本院110年度司消債調字第62號卷（下稱調
    卷）第29至31頁】、109年稅務電子閘門財產所得調件明細
    表（本案卷第77頁）、財產及收入狀況說明書（本案卷第8
    至9頁）、債權人清冊（本案卷第36至39頁）、戶籍謄本（
    調卷第4頁）、勞工保險被保險人投保資料表（調卷第15頁
    ）、個人商業保險查詢結果表（本案卷第80頁）、財團法人
    金融聯合徵信中心前置協商專用債權人清冊（調卷第5至7頁
    ）、信用報告（調卷第8至9頁）、社會補助查詢表（本案卷
    第73至75頁）、租金補助查詢表（本案卷第76頁）、勞動部
    勞工保險局函（本案卷第22頁）、勞動部勞動力發展署高屏
    澎東分署函（本案卷第26頁）、高雄市政府勞工局訓練就業
    中心函（本案卷第25頁）、健保投保紀錄（本案卷第109頁
    ）、存簿暨存戶交易明細（本案卷第54至60頁）、收入切結
    書（本案卷第40頁）、聲請人110年5月13日陳述暨補正狀（
    本案卷第30至32頁）、流水帳紀錄本（調卷第33至44頁、本
    案卷第43至46頁）、成本支出收據（本案卷第47至50頁）、
    洗滌合約書（調卷第45至47頁、本案卷第64至67頁頁）等附
    卷可證。另查聲請人曾任豐成洗衣店負責人，惟豐成洗衣店
    業於80年6月1日擅自歇業他遷不明，又聲請人為大高雄乾洗
    名店負責人，資本額為9,000元，國稅局核定之每月銷售額
    ，除107年8月為47,017元，109年1月、4月各為57,703元，1
    09年2月至3月各為44,880元外，其餘均為64,115元，非屬消
    債條例第2條第1、2項、消債條例施行細則第3條第2項、第4
    條之從事小規模營業活動之自然人，此有高雄市政府經濟發
    展局函（卷第108至124頁）、財政部高雄國稅局函（卷第12
    5至139頁）在卷可證。依聲請人上述工作、收入及財產情況
    ，堪認以其自陳平均每月淨收入19,000元，核算其償債能力
    ，較為妥適。
  ㈢關於聲請人必要生活費用部分，聲請人主張每月支出15,719
    元（含店面兼住所之房屋租金30,000元）乙情，並提出租賃
    契約書（調卷第48至51頁）為證。按債務人必要生活費用，
    以最近1年衛生福利部或直轄市政府所公告當地區每人每月
    最低生活費1.2倍定之，消債條例第64條之2第1項定有明文
    。本院參酌衛福部社會司所公告110年度高雄市最低生活費
    為13,341元，1.2倍即16,009元，又聲請人陳稱係承租透天
    厝，1樓用於經營乾洗店，考量其所陳報之每月淨收入業將
    房屋租金列於營業成本中予以扣除，是其個人並無房屋費用
    支出，故計算其個人每月必要生活費時，即應自前開已包括
    居住費用在內之每月最低生活費用中，扣除相當於房租支出
    所佔比例（大約為24.36％）。依此計算結果，聲請人每月之
    必要生活費應以12,109元為準【計算式：16,009－（16,009×
    24.36%）＝12,109】，逾此範圍難認必要。
　㈣承上，聲請人目前每月收入19,000元，扣除個人必要支出12,
    109元後，剩餘6,891元，而聲請人目前負債總額為3,628,39
    1元（調卷第70至74頁、第85至94頁、第98頁、第102至110
    頁，包括：國泰世華銀行、兆豐銀行、滙豐銀行、陽信銀行
    、聯邦銀行、遠東銀行、元大銀行、日盛銀行、中國信託銀
    行、合作金庫資產管理股份有限公司、金陽信資產管理股份
    有限公司、滙誠第一資產管理股份有限公司、元大國際資產
    管理股份有限公司、勞保局），以每月所餘逐年清償，至少
    須約92年（計算式：3,628,391÷6,891÷12≒44）始能清償完
    畢，應認其已不能清償債務。此外，聲請人無擔保或無優先
    權之債務總額未逾12,000,000元，且無消債條例第6條第3項
    、第8條或第46條各款所定駁回更生聲請之事由存在。則聲
    請人聲請更生為有理由，應予准許，爰命司法事務官進行本
    件更生程序。
四、依消債條例第11條第1 項、第45條第1 項、第16條第1 項，
    裁定如主文。
中　　華　　民　　國　　110 　年　　7 　　月　　7 　　日
              　　民事庭　　法　官　賴寶合
以上正本係照原本作成。
本裁定不得抗告。
中　　華　　民　　國　　110 　年　　7 　　月　　7 　　日
  　                        書記官　胡美儀